# 关于关联方和非关联方资金占用费计提利息的问题

提问人：我是快乐的 1 时间：2010-01-14 16:31:15
在会计准则下： 1 。对于关联方，年底我们是按同期银行存款利率计提资金占用费的利息，借记其他应收款 贷记其他业务收入，同时按5%营业税计提税金及相关附加税。 2.对于非关联方，合同未载明要收取利息，是否需要一样计提相关利息？依据在哪里？
谢谢！！

回答人：chenyiwei
回复 楼主 我是快乐的 1 的帖子利息的计提，还是应当以相关的合同条款为依据（无论是对关联方还是非关联方），确保所计提的应收利息在法律上是一项可以执行的债权，即无条件向对方收取一定金额款项的权利。合同双方应当就是否计收利息协商一致，并体现在合同条款（包括补充协议条款）中，据以确定会计处理。如果税务机关对关联交易进行特别纳税调整，但双方仍然约定不计提利息的，则不能计提该笔利息收入和应收利息。